【裁判字號】    97,易,1557
【裁判日期】    970521
【裁判案由】    竊盜
【裁判全文】
臺灣臺中地方法院刑事判決              97年度易字第1557號
公  訴  人  臺灣臺中地方法院檢察署檢察官
被      告  乙○○
                    (現於臺灣臺中監獄臺中分監執行中)
上列被告因竊盜案件，經檢察官提起公訴（96年度偵字第25655
號），被告於準備程序中就被訴事實為有罪之陳述，本院於聽取
當事人之意見後，裁定改以簡式審判程序審理，判決如下：
    主    文
乙○○竊盜，均累犯，各處如附表所示之刑，應執行有期徒刑壹
年陸月。
    犯罪事實
一、乙○○曾於民國（下同）九十四年九月二十六日因違反毒品
    危害防制條例案件經本院判處有期徒刑八月確定，並於九十
    五年四月三日因詐欺案件經本院判處有期徒刑三月確定，再
    於九十五年七月二十四日因竊盜案件經本院判處有期徒刑六
    月確定，上開有期徒刑三月及有期徒刑六月之嗣經定應執行
    刑為有期徒刑八月確定，接續執行至九十六年二月八日假釋
    期滿，未經撤銷，視為有期徒刑執行完畢。詎猶不知悔改，
    復意圖為自己不法之所有，分別於附表編號一至六號所示之
    時間侵入附表編號一至六號所示之地點，竊取附表編號一至
    六號所示之他人所有之財物，得手後，將附表編號一、四、
    五號所示竊得之物品攜至位於臺中縣大里市○○路○段一○○號之星際玩具店，以新臺幣（下同）二千元至五千元不等
    之價格，賣予不知情之星際玩具店負責人吳承奮；將附表編
    號二、三、六號所示竊得之物，攜至臺中市干城車站附近之
    跳蚤市場出售予不詳之成年人，所得款項則花用殆盡。嗣經
    警查悉乙○○另案竊盜行為 (業經本院以九十六年度易字第
    五二○四號判處應執行有期徒刑一年十月在案)並循線查悉
    乙○○如附表編號一、四、五號所示竊盜行為，另乙○○復
    主動向警供出如附表編號二、三、六號所示竊盜行為，而就
    該三次竊盜行為向警自首並接受裁判。
二、案經臺中市警察局第五分局報告臺灣臺中地方法院檢察署檢
    察官偵查起訴。
    理    由
一、上開犯罪事實，業據被告乙○○於警詢及偵審中坦承不諱，
    核與證人丙○○、吳承奮、庚○○、甲○○、己○○、辛○○、丁○○及壬○○於警詢中證述情節相符，復有臺中市警
    察局第五分局扣押物品目錄表、贓物認領保管單七張、產品
    讓渡書六張及照片二十一張等附卷可稽，足認被告之自白與
    事實相符，堪可採信。綜上所述，本案事證明確，被告犯行
    堪以認定。
二、核被告如附表編號一至六號所為，均係犯刑法第三百二十條
    第一項之普通竊盜罪。被告先後六次犯行，犯意各別，行為
    互殊，應予分論併罰。又按犯人在犯罪未發覺之前，向檢察
    官或司法警察官告知其犯罪，而不逃避接受裁判，即與刑法
    第六十二條規定自首之條件相符，不以言明自首並願受裁判
    為必要，又該條所謂未發覺之罪，固非以有偵查犯罪權之機
    關或人員確知其人犯罪無誤為必要，而對於其發生嫌疑時，
    即得謂為已發覺；但此項對犯人之嫌疑，仍須有確切之根據
    得為合理之可疑者，始足當之，若單純主觀上之懷疑，要不
    得謂已發生嫌疑 (最高法院八十五年度臺上字第四九○八號
    判決意旨參照)。查，證人即查獲本案之警察戊○○於審理
    中結證稱：「 (如何知道被告尚有犯本案六件竊盜案？)被
    告贓物拿到大里證人 (吳承奮)處銷售，當時我們就有情資
    ，所以查獲被告後，被告供出他偷得東西都拿到大里那邊賣
    ，我們再根據賣得資料，清查被告賣得東西，再詢問被告，
    被告才說在何時、何處偷。」、「 (這六件竊案被告說出前
    ，你們就懷疑他有涉案？)是的，依據賣東西的人跟我說的
    資料。」、「被告帶我們去中臺科技大學的現場，被告是因
    為被查獲其他贓物，我們問他贓物在何處偷，被告就告訴我
    們在何處偷。」、「本件查獲過程是我們先查獲被告，問被
    告在那裡銷贓，被告帶我們去銷贓處，我們從銷贓處先查扣
    被告賣東西的文書資料及贓証物，再依據被告賣東西的書面
    資料及贓証物問被告情形，被告就主動說出那一件是在何處
    偷的。」、「帶被告去銷贓處時，被告就告訴我們他偷的東
    西都在該處賣，所以我們也懷疑只要是他賣得，就是他偷的
    。」、「 (被告帶你們去銷贓處時，他只說銷贓，有無具體
    交待每件犯行？)沒有，只有說在那處銷贓。」等語。又本
    件之讓渡書六張並未包括如附表編號二、三、六號所示竊案
    之贓物，且如附表編號二、三、六號所示遭竊財物，並未尋
    獲，業據被告於警詢中供述在卷 (其中庚○○保管之財物業
    據庚○○領回，有贓物認領保管單一張在卷可考，故未經尋
    獲贓物者核應為附表編號二、三、六號所示遭竊財物)，並
    經證人己○○及壬○○於警詢中證述明確，復有贓物認領保
    管單七張在卷可按，亦足認定。準此，警察就被告如附表二
    、三、六號所示犯行，既無查獲之贓物或讓渡書據為被告有
    該三次竊盜犯行之懷疑依據，被告於九十六年十月十六日警
    詢中且供明：昨日 (即同年月十五日)警察借提伊外出查案
    時，伊即主動帶警察至伊平日行竊地點，警察依伊供稱之地
    點所查明之十件竊案均是伊所為，是伊主動帶警察至確定詳
    細之行竊地點等語，則依據上開說明，被告如附表編號二、
    三、六號所示竊案在被告主動供出前，尚難認警察係屬「有
    確切之根據得為合理之可疑者」，而應屬「單純主觀上之懷
    疑。」，是被告如附表編號二、三、六號所示竊盜犯行，核
    符合自首規定，爰各依刑法第六十二條前段規定減輕其刑。
    再查，被告曾於九十四年九月二十六日因違反毒品危害防制
    條例案件經本院判處有期徒刑八月確定，並於九十五年四月
    三日因詐欺案件經本院台中簡易庭判處有期徒刑三月確定，
    再於九十五年九月十二日因竊盜案件經本院台中簡易庭判處
    有期徒刑六月確定，上開有期徒刑三月及有期徒刑六月之嗣
    經定應執行刑為有期徒刑八月確定，接續執行至九十六年二
    月八日假釋縮刑期滿，未經撤銷，視為有期徒刑執行完畢，
    有臺灣高等法院被告前案紀錄表一份在卷可憑，其均於有期
    徒刑執行完畢後五年之內再故意犯有期徒刑以上之罪，依法
    均應加重其刑，其中如附表編號二、三、六號所示犯行並均
    應依法先加後減。爰審酌被告曾有一次竊盜之前科紀錄，各
    次竊盜所得財物價值，被告犯罪後坦承犯行，並向警供出銷
    贓處所，因而尋獲如附表編號一、四、五號所示贓物，並已
    經被害人等領回，被告犯罪後態度良好等一切情狀，就其所
    犯六罪各量處如主文所示之刑，並定其應執行刑。
據上論斷，應依刑事訴訟法第二百七十三條之一第一項、第二百
九十九條第一項前段，刑法第三百二十條第一項、第四十七條第
一項、第六十二條前段、第五十一條第五款，判決如主文。
中    華    民    國    97    年    5     月    21    日
                   刑事第十庭    法  官  江奇峰
上正本證明與原本無異。
如不服本判決，應於收受送達後10日內向本院提出上訴書狀（應
敘述具體理由並附繕本）。
上訴書狀如未敘述理由，應於上訴期間屆滿後20日內補提理由書
於本院。
                                 書記官  江慧貞
中    華    民    國    97    年    5     月    21    日
附錄論罪科刑法條
附錄論罪科刑法條
中華民國刑法第320條
（普通竊盜罪、竊佔罪）
意圖為自己或第三人不法之所有，而竊取他人之動產者，為竊盜
罪，處 5 年以下有期徒刑、拘役或 5 百元以下罰金。
意圖為自己或第三人不法之利益，而竊佔他人之不動產者，依前
項之規定處斷。
前二項之未遂犯罰之。
附表：
 ┌──┬──────┬────────┬───────┬───────┬────┐
 │編號│犯罪時間    │犯罪地點        │竊取物品      │宣告主刑      │備註    │
 ├──┼──────┼────────┼───────┼───────┼────┤
 │ 1  │96年8月28日 │天機樓6樓2609室 │該校所有之單槍│竊盜，累犯，處│        │
 │    │上午10時許  │                │投影機1臺（保 │有期徒刑伍月。│        │
 │    │            │                │管人為庚○○，│              │        │
 │    │            │                │價值約4萬5,000│              │        │
 │    │            │                │元），持至星際│              │        │
 │    │            │                │玩具店變賣。  │              │        │
 ├──┼──────┼────────┼───────┼───────┼────┤
 │ 2  │96年9月17日 │順天樓2樓7205室 │該校所有之單槍│竊盜，累犯，處│符自首  │
 │    │上午10時許  │                │投影機1臺（保 │有期徒刑肆月。│        │
 │    │            │                │管人為甲○○，│              │        │
 │    │            │                │價值約5萬5,000│              │        │
 │    │            │                │元），持至跳蚤│              │        │
 │    │            │                │市場變賣。    │              │        │
 ├──┼──────┼────────┼───────┼───────┼────┤
 │ 3  │96年9月20日 │保健大樓6樓     │鍾佳玫所有之華│竊盜，累犯，處│符自首  │
 │    │下午3時許   │                │碩牌手提電腦1 │有期徒刑參月。│        │
 │    │            │                │臺（保管人為張│              │        │
 │    │            │                │惟閎，價值約3 │              │        │
 │    │            │                │萬），持至跳蚤│              │        │
 │    │            │                │市場變賣。    │              │        │
 ├──┼──────┼────────┼───────┼───────┼────┤
 │ 4  │96年9月23日 │質能樓地下室    │該校所有之奇美│竊盜，累犯，處│        │
 │    │下午3時許   │                │牌30吋型液晶電│有期徒刑肆月。│        │
 │    │            │                │視1臺（保管人 │              │        │
 │    │            │                │為辛○○，價值│              │        │
 │    │            │                │約2萬8,000元）│              │        │
 │    │            │                │，持至星際玩具│              │        │
 │    │            │                │店變賣。      │              │        │
 ├──┼──────┼────────┼───────┼───────┼────┤
 │ 5  │96年9月25日 │質能樓3樓4303室 │該校所有之ASUS│竊盜，累犯，處│        │
 │    │下午3時許   │                │牌筆記型電腦1 │有期徒刑肆月。│        │
 │    │            │                │臺（保管人為施│              │        │
 │    │            │                │政廷，價約3萬 │              │        │
 │    │            │                │元，持至星際玩│              │        │
 │    │            │                │店變賣。      │              │        │
 ├──┼──────┼────────┼───────┼───────┼────┤
 │ 6  │96年9月27日 │質能樓1樓3310室 │該校所有之單槍│竊盜，累犯，處│符自首  │
 │    │下午1時許   │                │投影機1臺（保 │有期徒刑肆月。│        │
 │    │            │                │管人為壬○○，│              │        │
 │    │            │                │價值約6萬元） │              │        │
 │    │            │                │，持至跳蚤市場│              │        │
 │    │            │                │店變賣。      │              │        │
 └──┴──────┴────────┴───────┴───────┴────┘


司法院資訊處製作；財團法人民間司法改革基金會備份。
